【裁判字號】    98,訴,206
【裁判日期】    980213
【裁判案由】    毒品危害防制條例
【裁判全文】
臺灣臺中地方法院刑事判決               98年度訴字第206號
公  訴  人  臺灣臺中地方法院檢察署檢察官
被      告  乙○○
上列被告因違反毒品危害防制條例案件，經檢察官提起公訴（97
年度毒偵字第5925、5979、5980號），於本院準備程序，被告就
被訴事實為有罪之陳述，經本院告知簡式審判程序意旨，並聽取
當事人之意見後，經合議庭裁定改行簡式審判程序，本院判決如
下：
    主  文
乙○○施用第一級毒品，累犯，處有期徒刑柒月。又施用第一級
毒品，累犯，處有期徒刑柒月。又施用第一級毒品，累犯，處有
期徒刑柒月。應執行有期徒刑拾壹月。
    犯罪事實
一、乙○○曾因違反肅清煙毒條例、麻醉藥品管理條例等案件，
    經本院以82年度訴字第2170號判處有期徒刑3年1月、3月，
    及以82年度訴字第3292號判處有期徒刑4年、6月，嗣上開各
    罪經裁定應執行有期徒刑7年2月確定，入監執行後，於民國
    85年6月4日假釋出監並付保護管束，詎其於假釋期間再犯違
    反槍砲彈藥刀械管制條例案件，經本院以87年度中簡字第21
    37號判處有期徒刑2月，與上開假釋經撤銷後所餘殘刑4年2
    月又17日接續執行，於93年1月31日縮刑期滿執行完畢。又
    前因施用毒品案件，經本院裁定送觀察、勒戒後，認有繼續
    施用毒品傾向，復經本院裁定令入戒治處所施以強制戒治，
    於96年9月14日執行完畢釋放，並經臺灣臺中地方法院檢察
    署檢察官於96年10月3日以96年戒毒偵字第184號為不起訴處
    分確定。詎其猶不知悔改，復基於施用第一級毒品之犯意，
    分別於97年9月22日晚間7時許、同年9月30日晚間6、7時許
    及同年10月18日晚間6時許，均於臺中市○區○○里○○○
    路100巷6弄143號之住處，以針筒注射方式施用第一級毒品
    海洛因各1次（該針筒業經拋棄未據扣案）。嗣於97年9月24
    日上午11時30分許、同年10月2日上午11時42分許及同年10
    月20日上午10時30分許，為警辦理毒品列管人口定期調驗時
    ，徵其同意，在臺中市警察局第三分局偵查隊採尿送驗，3
    次結果均呈嗎啡、可待因陽性反應而查獲上情。
二、案經臺中市警察局第三分局報請臺灣臺中地方法院檢察署檢
    察官偵查起訴。
    理  由
一、按除被告所犯為死刑、無期徒刑、最輕本刑為3年以上有期
    徒刑之罪或高等法院管轄第一審案件者外，於刑事訴訟法第
    273條第1項程序進行中，被告先就被訴事實為有罪之陳述時
    ，審判長得告知被告簡式審判程序之旨，並聽取當事人、代
    理人、辯護人及輔佐人之意見後，裁定進行簡式審判程序；
    除簡式審判程序及簡易程序案件外，第一審應行合議審判，
    刑事訴訟法第273之1條第1項、第284條之1分別定有明文。
    查本件被告乙○○所犯係死刑、無期徒刑、最輕本刑為3年
    以上有期徒刑或高等法院管轄第一審案件以外之罪，並於本
    院行準備程序時就被訴事實為有罪之陳述，本院合議庭依前
    揭規定，經評議結果，裁定改由受命法官獨任行簡式審判程
    序。又簡式審判程序之證據調查，依刑事訴訟法第273條之2
    規定，不受同法第159條第1項審判外陳述排除之限制，再被
    告對於卷內之各項證據，亦不爭執證據能力，故卷內所列之
    各項證據，自得作為證據，合先敘明。
二、次按犯毒品危害防制條例第10條施用第一、二級毒品之罪者
    ，檢察官應先聲請法院裁定將被告令送勒戒處所觀察、勒戒
    ，經觀察、勒戒後，認無繼續施用毒品傾向者，應即釋放，
    並為不起訴之處分或不付審理之裁定；認有繼續施用毒品傾
    向者，應由檢察官聲請法院裁定令入戒治處所施以強制戒治
    ，且經觀察、勒戒或強制戒治執行完畢釋放後，5年內再犯
    第10條之罪，檢察官應依一般刑事訴訟程序予以起訴論罪科
    刑，此觀諸毒品危害防制條例第20條第1項、第2項、第23條
    第2項前段規定自明。查被告甫於96年9月14日因強制戒治執
    行完畢而釋放，揆諸前開規定，本案檢察官逕行起訴，核無
    違誤，自應由本院依法判決。
三、上揭犯罪事實，業據被告乙○○於警詢、偵訊及本院審理時
    均坦承不諱，而為警所採之尿液，經送鑑驗結果確呈可待因
    、嗎啡、安非他命、甲基安非他命陽性反應，亦有中山醫學
    大學附設醫院檢驗科藥物檢測中心於97年10月9日、97年10
    月23日及97年10月30日先後出具之尿液檢驗報告1份附卷可
    稽。而海洛因施用入人體後水解還原成嗎啡，再循嗎啡之代
    謝方式排出體外，已據行政院衛生署藥物食品檢驗局（81）
    藥檢壹字第006431號函說明甚詳。足徵被告自白因有其他證
    據可補強，且查與事實相符，足予憑採。本案事證明確，被
    告犯行已經證明，應依法論科。
四、核被告乙○○所為，均係犯毒品危害防制條例第10條第1項
    之施用第一級毒品罪。被告所犯上開3罪，犯意各別，行為
    不同，應分論併罰。被告3次施用第一級毒品前後持有第一
    級毒品之低度行為，應為其施用第一級毒品之高度行為所吸
    收，不另論罪。又被告前有犯罪事實欄所載之前科，甫於93
    年1月31日縮刑期滿執行完畢，有檢察署刑案資料查註紀錄
    表、全國施用毒品案件紀錄表、臺灣高等法院被告前案紀錄
    表及在監在押全國紀錄表在卷可稽。其受徒刑之執行完畢後
    ，5年以內故意再犯本件有期徒刑以上之罪，為累犯，均應
    依刑法第47條第1項規定加重其刑。爰審酌被告前有多次濫
    用藥物及施用毒品之不良素行，經觀察、勒戒、強制戒治後
    ，仍不知悔改警惕，猶繼續施用毒品，其雖經觀察、勒戒及
    強制戒治等治療程序，始終未徹底戒絕施用毒品遠離毒害，
    顯未能善體國家設置觀察、勒戒機構，協助毒品施用者戒除
    毒害之良法美意，本屬不該，惟兼衡以被告犯罪之動機、方
    法、手段、智識能力暨犯後已坦承犯行，且承諾有戒毒決心
    ，並自97年12月5日起迄今持續於中國醫藥大學附設醫院接
    受美沙酮替代療法（此有診斷證明書1紙在卷可參），態度
    良好等一切情狀，量處如主文所示之刑，並定其應執行之刑
    。
五、依刑事訴訟法第273條之1第1項、第299條第1項前段、第310
    條之2、第454條第1項，毒品危害防制條例第10條第1項，刑
    法第11條前段、第47條第1項、第51條第5款，判決如主文。
六、如不服本判決，應於收受送達後10日內向本院提出上訴書狀
    ；並應敘述具體理由；其未敘述上訴理由者，應於上訴期間
    屆滿後20 日內向本院補提理由書（均須按他造當事人之人
    數附繕本）「切勿逕送上級法院」。
本案經檢察官甲○○到庭執行職務。
中    華    民    國    98    年    2     月    13    日
                  刑事第八庭    法  官  黃賢婷
以上正本證明與原本無異。
                                書記官  江美琪
中    華    民    國    98    年    2    月     13    日
附錄本案論罪科刑法條全文：
毒品危害防制條例第10條第1項
施用第一級毒品者，處6月以上、5年以下有期徒刑。


司法院資訊處製作；財團法人民間司法改革基金會備份。
